臺灣高雄地方法院民事裁定
111年度聲字第203號
聲  請  人  陳春滿    住○○市○○區○○路000號16樓之3
            陳金旗  

相  對  人  張政賢  
上列當事人間聲請停止執行事件，本院裁定如下：            
    主  文
聲請人為相對人供擔保新臺幣柒萬貳仟元後，本院一一一年度司
執字第一一二九○四號拍賣抵押物執行事件之強制執行程序，於
本院一一一年度補字第九五八號塗銷抵押權事件裁判確定、和解
、調解成立或撤回起訴前，應暫予停止。
    理  由
一、聲請意旨略以：聲請人陳金旗前與利安達通運有限公司於民
    國99年7月30日簽立協議書後，陳金旗業已於101年12月18日
    將其向中租迪和公司所借貸之新臺幣（下同）100萬元清償
    完畢，依上開協議書第5條約定，相對人應塗銷抵押權設定
    ，聲請人與相對人間並無任何債權債務關係存在。今相對人
    卻無端主張債務人即聲請人陳春滿積欠其42萬5,633元云云
    ，聲請人就本案之拍賣抵押物業已另行具狀提出塗銷抵押權
    之設定，由本院以111年度補字第958號受理起訴在案（下稱
    系爭本案事件），本件本院111年度司執字第112904號執行
    事件（下稱系爭執行事件）查封之財產一旦拍賣，勢難回復
    原狀，聲請人願提供金額以供擔保，請准裁定系爭執行事件
    於系爭本案事件判決確定前停止強制執行等語。
二、按有回復原狀之聲請，或提起再審或異議之訴，或對於和解
    為繼續審判之請求，或提起宣告調解無效之訴、撤銷調解之
    訴，或對於許可強制執行之裁定提起抗告時，法院因必要情
    形，或依聲請定相當並確實擔保，得為停止強制執行之裁定
    ，強制執行法第18條第2項定有明文。又抵押人如以許可執
    行裁定成立前實體上之事由，主張該裁定不得為執行名義而
    提起訴訟時，其情形較裁定程序為重，依「舉輕明重」之法
    理，並兼顧抵押人之利益，則抵押人自得依強制執行法第18
    條第2項之規定，聲請為停止執行之裁定。次按抵押人本此
    裁定所供之擔保，係以擔保抵押權人因抵押人聲請停止強制
    執行不當，可能遭受之損害獲得賠償為目的。是法院定此項
    擔保，其數額應依標的物停止執行後，抵押權人未能即時受
    償或利用該標的物所受之損害額，或其因另供擔保強制執行
    所受之損害額定之，非以標的物之價值或其債全額為依據（
    最高法院95年度台抗字第104號裁定要旨參照）。
三、經查：
　㈠相對人以本院111年度司拍字第130號裁定（下稱系爭拍賣抵
    押物裁定）及確定證明書為執行名義，向本院聲請對聲請人
    陳春滿名下○○市○○區○○路000號00樓之0建物暨坐落土地（下
    稱系爭不動產）強制執行，由系爭執行事件受理後，已查封
    登記系爭不動產，並完成鑑價，惟執行程序尚未終結，而聲
    請人已以抵押債權清償完畢，依強制執行法第14條第2項提
    起債務人異議之訴，原訴請「確認系爭拍賣抵押物裁定之抵
    押債權42萬5,633元不存在」，並「請求相對人塗銷抵押權
    」以及「請求系爭執行事件之強制執行程序應予撤銷」，後
    聲請人於111年10月17日以相對人尚未執行強制執行為由，
    具狀撤回訴之聲明中「請求系爭執行事件之強制執行程序應
    予撤銷」及「確認系爭拍賣抵押物裁定之抵押債權42萬5,63
    3元不存在」等情，業經本院調取系爭執行事件、系爭本案
    事件卷宗核閱屬實。是揆諸上開說明，若聲請人日後勝訴確
    定而其所有系爭不動產已遭執行拍賣，將致其受有難以回復
    之損害，且聲請人以前揭事由提訴，核屬就抵押物所擔保債
    權有無暨抵押權是否存在涉訟，合於非訟事件法第74條之1
    準用同法第195條第3項所定要件，得許其提供相當並確實之
    擔保，停止強制執行。本件聲請人聲請供擔保停止執行，於
    法尚無不合，應予准許。
　㈡本院審酌相對人之執行債權額為42萬5,633元，聲請人所提系
    爭本案事件之訴訟標的價額經本院於111年11月8日以系爭本
    案事件裁定核定為100萬元，聲請人所提本案訴訟事件屬適
    用通常訴訟程序之案件，訴訟標的價額核定後未逾150萬元
    ，為不得上訴第三審之民事事件，參酌司法院所頒各級法院
    辦案期限實施要點，第一、二審通常程序審判案件之期限分
    別為1年4月、2年，推算本案訴訟事件判決確定所需時間約
    為3年4個月，按法定利率週年5％計算，相對人因停止執行可
    能遭受之損害額為7萬0,939元（計算式：42萬5,633元×5％×3
    年4月＝7萬0,939元，小數點以下元四捨五入），另斟酌訴訟
    期間或有變動之情形，爰調整並從寬推認本件供擔保金額應
    以7萬2,000元為適當。
四、依強制執行法第18條第2項，裁定如主文。
中　　華　　民　　國　　111 　年　　11　　月　　28　　日
　　                民事第五庭法　官　鄭靜筠
以上正本係照原本作成。
如對本裁定抗告須於裁定送達後10日內向本院提出抗告狀，並繳
納裁判費新台幣1,000元。　　　　　　　　　　
中　　華　　民　　國　　111 　年　　11　　月　　28　　日
　　　　　　　　              書記官  李方云